【裁判字號】    98,交易,66
【裁判日期】    980724
【裁判案由】    過失傷害
【裁判全文】
臺灣臺北地方法院刑事判決              98年度交易字第66號
公  訴  人  臺灣臺北地方法院檢察署檢察官
被      告  甲○○
上列被告因過失傷害案件，經檢察官提起公訴（97年度偵字第23
348號），本院判決如下：
    主  文
甲○○因過失傷害人，處有期徒刑貳月，如易科罰金，以新臺幣
壹仟元折算壹日。
    事  實
一、甲○○於民國97年5月21日上午11時30分許騎CTK-515號重型
    機車，沿臺北市中山區○○○路由北向南方向，駛經臺北市
    中山區○○○路○段225號公車停靠站前，原應注意車前狀況
    ，隨時採取必要之安全措施，而依當時天氣晴、日間自然光
    線、視距良好、柏油乾燥路面無缺陷，亦無障礙物，並無不
    能注意之情，適駕685-AD號營業用大客車之陳添和（業經乙
    ○○○撤回告訴而經不起訴處分）疏未注意緊靠道路右側，
    讓乘客乙○○○下車，行駛於大客車右後方之甲○○亦疏未
    注意車前狀況，煞避不及而撞及乙○○○，致其右近端脛骨
    閉鎖性骨折。甲○○於偵查犯罪機關發覺前，主動向據報到
    場處理之警員自首而接受裁判。
二、案經乙○○○訴由臺北市政府警察局中山分局報請臺灣臺北
    地方法院檢察署檢察官偵查起訴。
    理  由
壹、證據能力：
    告訴人即證人乙○○○警詢陳述、偵查中共同被告陳添和之
    供述、道路交通事故現場圖、道路交通事故調查報告表（一
    ）、（二）、臺北市政府警察局中山分局交通分隊道路交通
    事故補充資料表、財團法人基督復臨安息日會臺安醫院（下
    稱臺安醫院）診斷證明書，雖分係被告以外之人於審判外之
    言詞、書面陳述，惟當事人未於言詞辯論終結前聲明異議，
    且本院審酌該言詞陳述作成時情況，核無違法、不當之處或
    證明力明顯過低之瑕疵；而上開書面陳述，係警員到場處理
    本案交通事故所製作及醫師視診告訴人後所出具，均適為本
    案證據，依刑事訴訟法第159條之5規定，具證據能力。至其
    餘資以認定本案犯罪事實之非供述證據（詳後述），亦查無
    違反法定程序取得之情，依同法第158條之4規定反面解釋，
    洵具證據能力。
貳、實體部分：
一、訊據被告甲○○就上開犯罪事實坦承不諱，核與偵查中共同
    被告陳添和供承：伊因公車停車格遭計程車停滿，致無法緊
    靠公車停車格停車，便併排停於計程車旁，陸續讓乘客下車
    ，告訴人下車時，遭被告撞至右腿倒地受傷及告訴人證稱：
    伊搭685-AD號大都會公車至南京東路3段225號停靠站前下車
    ，因當時路旁有計程車停靠，故公車未緊靠道路右側，當伊
    步下公車階梯時，被告自公車右後方駛來而撞及伊，致伊右
    近端脛骨閉鎖性骨折等語相符【臺灣臺北地方法院檢察署97
    年度偵字第23348號卷（下稱偵卷）第6、12頁】，復有道路
    交通事故現場圖、道路交通事故補充資料表、現場照片、臺
    安醫院診斷證明書（偵卷30-31、39-40、22頁）存卷為證。
    按汽車行駛時，駕駛人應注意車前狀況，並隨時採取必要之
    安全措施，道路交通安全規則第94條第3項定有明文。被告
    駕車自應遵守上開規定，查案發時天氣晴、日間自然光線、
    視距良好、柏油乾燥路面無缺陷亦無障礙物，有道路交通事
    故補充調查表（一）、（二）在卷可參，並無不能注意之情
    ，惟被告竟疏未注意車前狀況撞及告訴人，堪認被告有過失
    ，復參以臺北市車輛行車事故鑑定委員會鑑定意見書（本院
    卷第21頁）、臺北市車輛行車事故鑑定覆議委員會鑑定覆議
    意見書（本院卷第38頁）亦同此認定。而告訴人上揭傷勢與
    被告過失行為，有相當因果關係，是本案事證明確，被告犯
    行洵堪認定，應依法論科。
二、核被告所為，係犯刑法第284條第1項前段過失傷害罪。被告
    肇事後於偵查犯罪機關發覺前，主動向據報到場處理之警員
    自首而接受裁判，有臺北市○○○○○道路交通事故肇事人
    自首情形記錄表（偵卷第38頁）附卷可稽，依刑法第62條前
    段規定減輕其刑。爰審酌被告無前科，有臺灣高等法院被告
    前案紀錄表存卷為憑，素行尚可；原於警詢、偵查中僅供認
    部分犯行，嗣於本院審理時始坦承全部犯行之犯後態度，至
    今尚未賠償告訴人損害，兼衡被告大學畢業智識程度、臨時
    工無固定收入，經濟情況欠佳及生活狀況、被害人傷勢嚴重
    程度、公車司機陳添和亦有過失等一切情狀，量處如主文所
    示之刑，並諭知易科罰金折算標準。
據上論斷，應依刑事訴訟法第284條之1、第299條第1項前段，刑
法第284條第1項前段、第41條第1項前段、第62條前段，刑法施
行法第1條之1第1項、第2項前段，判決如主文。
本案經檢察官郭騰月到庭執行職務。
中    華    民    國    98    年    7     月    24    日
                    臺灣臺北地方法院交通法庭
                            法  官  陳琪媛
以上正本證明與原本無異。
如不服本判決應於送達後10日內向本院提出上訴書狀，並應敘述
具體理由。告訴人如對本判決不服，應具理由請求檢察官上訴，
其上訴期間之計算以檢察官收受判決正本之日期為準。
                            書記官  陳豪達
中    華    民    國    98    年    7     月    24    日
附錄本案所犯法條全文
中華民國刑法第284條
因過失傷害人者，處6月以下有期徒刑、拘役或5百元以下罰金，
致重傷者，處1年以下有期徒刑、拘役或5百元以下罰金。
從事業務之人，因業務上之過失傷害人者，處1年以下有期徒刑
、拘役或1千元以下罰金。致重傷者，處3年以下有期徒刑、拘役
或2千元以下罰金。


司法院資訊處製作；財團法人民間司法改革基金會備份。
